臺灣臺中地方法院刑事判決             100年度易字第2527號
公  訴  人  臺灣臺中地方法院檢察署檢察官
被      告  林義哲
上列被告因竊盜案件，經檢察官提起公訴（100年度偵字第11490
號），本院判決如下：
    主    文
林義哲犯攜帶兇器竊盜罪，累犯，處有期徒刑捌月。
    犯罪事實
一、林義哲前因違反麻醉藥品管理條例案件，經本院判處有期徒
    刑7月及2年6月，定應執行有期徒2年10月確定；再因違反肅
    清煙毒條例案件，經本院判處有期徒刑3年1月確定。前開2
    罪經接續執行，於民國89年12月14日假釋出監，惟其於假釋
    期間再犯麻醉藥品管理條例等案件，並經本院判處有期徒刑
    確定，而遭撤銷上開假釋。上揭再犯之麻醉藥品管理條例等
    案件，經減刑後，與前開撤銷假釋之殘刑接續執行，於98年
    7 月3日縮刑假釋出監並付保護管束，於98年11月6日保護管
    束期滿未經撤銷而執行完畢。詎仍不知悔改，意圖為自己不
    法之所有，於99年11月28日下午5時40分許，在臺中市○區
    ○○路23號前，以客觀上足供兇器使用之鐵製T字型扳手撬
    開車門後，再以自備之鑰匙發動電門，竊取曾佑平所使用（
    車主為曾桂森）而停放路旁之車牌號碼NS-5409號自用小客
    車，得手之後將原車牌丟棄，改懸掛不知情之友人楊進中所
    有之車牌號碼Q5-9840號車牌2面，供己代步使用及躲避查緝
    。嗣於99年12月間某日，林義哲因違規停放上開竊得之車輛
    ，致該輛自小客車遭拖吊至臺中市南屯區○○○○路300號
    臺中市政府交通局文心拖吊場（下稱文心拖吊場）放置。林
    義哲因該車係贓車而不敢前往領取，遂委由友人周信志（所
    涉贓物罪嫌部分，另經檢察官為不起訴處分）及某真實姓名
    、年籍不詳之成年人持Q5-9840號自小客車之行車執照等資
    料，前往「文心拖吊場」，由周信志將該車領出，並將該車
    交予該名真實姓名、年籍不詳之成年人取走。後該不詳之成
    年人即將該自小客車駕至臺中市南屯區○○○路與永順路口
    棄置，且將Q5-9840號車牌2面取走後，旋即逃逸無蹤。嗣於
    100年3月13日，為警在上開路口尋得該輛失竊之自小客車，
    且經採集車內指紋送鑑定後，比對出車內之指紋係林義哲與
    周信志所有，始循線查得上情。
二、案經臺中市政府警察局第四分局報請臺灣臺中地方法院檢察
    署檢察官偵查起訴。
    理    由
壹、證據能力之說明：
    按被告以外之人於審判外之陳述，雖不符前4條之規定，而
    經當事人於審判程序同意作為證據，法院審酌該言詞陳述或
    書面陳述作成時之情況，認為適當者，亦得為證據。當事人
    、代理人或辯護人於法院調查證據時，知有第159條第1項不
    得為證據之情形，而未於言詞辯論終結前聲明異議者，視為
    有前項之同意，刑事訴訟法第159條之5定有明文。立法意旨
    在於傳聞證據未經當事人之反對詰問予以核實，原則上先予
    排除，惟若當事人已放棄詰問或未聲明異議，基於證據資料
    愈豐富，愈有助於真實發現之理念，且強化言詞辯論主義，
    法院自可承認該傳聞證據例外有證據能力。經查，本案檢察
    官及被告，均未爭執本判決所引用之各項證據，復未於言詞
    辯論終結前聲明異議，本院審酌各該證據作成時之情形，亦
    無違法或不當取證之瑕疵，且均與本案之待證事實有關，認
    以之作為本案之證據亦無不適當之情形，應認下列各項證據
    均有證據能力。
貳、實體之說明：
一、上開犯罪事實，業據被告林義哲於偵查中及本院審理時均坦
    承不諱，核與共同被告周信志於偵查中之供述、證人楊進中
    於偵查中之證述（偵卷第55頁）、被害人曾佑平於警詢時之
    證述（警卷第9至11頁）均相吻合，復有內政部警政署刑事
    警察局100年3月24日刑紋字第1000038816號鑑定書1份、臺
    中市政府警察局第四分局現場勘察報告及現場採證照片16張
    、NS-5409號、Q5-9840號自小客車之車號查詢汽車車籍資料
    各1件附卷可稽。另依被害人曾佑平於警詢時證述，該車於
    失竊時有鎖門鎖（警卷第10頁），被告亦供稱其竊盜使用之
    T字型扳手係鐵製，長約10公分等語，衡情若非被告使用客
    觀上足供兇器使用之T字型扳手，當難以撬開車門。故核被
    告之自白與事實相符，本案事證明確，被告犯行洵堪認定。
二、核被告林義哲所為，係犯刑法第321條第1項第3款之加重竊
    盜罪。又被告前有如犯罪事實欄所載前科並執行完畢，有臺
    灣高等法院被告前案紀錄表附卷可稽，其於刑之執行完畢後
    5年內，故意再犯本件有期徒刑之罪，為累犯，應依刑法第
    47條第1項之規定，加重其刑。爰審酌被告年輕力壯，不思
    以正途謀利，卻以竊盜方式竊車使用，及該車係1993年出廠
    ，被告於犯罪後能坦承犯行，惟未賠償被害人之損害等一切
    情狀，量處如主文所示之刑。至被告犯本案所用之T字型扳
    手及鑰匙等工具並未扣案，且形體不明，復非違禁物，為免
    將來執行之困難，爰不諭知沒收，併此敘明。
據上論斷，應依刑事訴訟法第299條第1項前段，刑法第321條第
1項第3款、第47條第1項，判決如主文。
本案經檢察官林秀菊到庭執行職務。
中    華    民    國  100    年    9    月      1     日
                  刑事第十二庭  法  官  郭瑞祥
以上正本證明與原本無異。
如不服本判決應於收受判決後10日內向本院提出上訴書狀，並應
敘述具體理由；其未敘述上訴理由者，應於上訴期間屆滿後20日
內向本院補提理由書（均須按他造當事人之人數附繕本）「切勿
逕送上級法院」。
                                書記官  黃雅青
中    華    民    國  100    年    9    月      1     日
附錄論罪科刑法條
中華民國刑法第321條第1項（加重竊盜罪）
犯竊盜罪而有下列情形之一者，處6月以上、5年以下有期徒刑，
得併科新臺幣10萬元以下罰金：
一、侵入住宅或有人居住之建築物、船艦或隱匿其內而犯之者。
二、毀越門扇、牆垣或其他安全設備而犯之者。
三、攜帶兇器而犯之者。
四、結夥三人以上而犯之者。
五、乘火災、水災或其他災害之際而犯之者。
六、在車站、埠頭、航空站或其他供水、陸、空公眾運輸之舟、
    車、航空機內而犯之者。